臺灣新竹地方法院刑事判決
111年度重訴字第11號
公  訴  人  臺灣新竹地方檢察署檢察官
被      告  於墨生



指定辯護人  林士淳律師
上列被告因違反槍砲彈藥刀械管制條例等案件，經檢察官提起公
訴(111年度偵字第10108號)及移送併辦（111年度偵字第13280號
），本院判決如下︰
    主  文
甲○○犯未經許可製造爆裂物罪，處有期徒刑柒年貳月，併科罰金
新臺幣壹拾伍萬元，罰金如易服勞役，以新臺幣壹仟元折算壹日
。又犯意圖供行使之用而攜帶危險物品妨害公務執行罪，處有期
徒刑柒月。有期徒刑部分，應執行有期徒刑柒年陸月。
扣案之iPhone7銀色手機（門號0000000000）壹支及附表二編號1
至編號4、編號6、編號8、編號9之物品均沒收。
    事  實
一、甲○○於民國111年5月下旬，自網路資訊習得製作具有殺傷力
    之三過氧化三丙酮爆裂物(下稱TATP爆裂物，俗稱撒旦之母
    ，屬相當敏感、危險之液態結晶高爆爆裂物)之方法，基於
    未經許可製造爆裂物之犯意，於111年7月6日晚間9時40分許
    ，在配偶吳宴彤位在新竹縣○○鄉○○○街00號之住處，使用其
    向五金百貨、化工行購買之原料、材料，製造具有殺傷力之
    TATP爆裂物。嗣甲○○因心情不佳，於同日晚間11時40分許，
    另基於意圖供行使之用而攜帶危險物品妨害公務執行之犯意
    ，持上開具有殺傷力之TATP爆裂物，前往新竹縣政府警察局
    新湖分局新工派出所（下稱新工派出所），向值班台員警張
    竣昊、王俊翰表示持有TATP爆裂物，並在派出所內不斷把玩
    TATP爆裂物，嗣甲○○向警方表示希望可以協助撥打電話予父
    親乙○，員警唯恐甲○○引爆TATP爆裂物，為安撫甲○○情緒，
    遂以值班台電話代撥予乙○，讓甲○○與乙○通話，甲○○在電話
    中出言稱：「我跟你講，我現在拿著TATP未爆彈，直接來派
    出所打電話，我敢拿來我也不怕這15年，你懂這個意思嗎？
    」「我就給他們兩個選擇，要嘛是擊斃我，要嘛是我引爆。
    」「(指著在場員警說)穿防爆衣沒有用啦，這擋不住阿。」
    等語，情緒益發激動，遂不慎誤觸TATP爆裂物之開關，造成
    TATP爆裂物爆炸，且致甲○○之右手掌當場炸裂，新工派出所
    辦公室內之電腦銀幕2臺、鍵盤1個、辦公室桌面玻璃1面、L
    ED燈罩6面、公務電話主機1台、偵訊室上方玻璃1面均因爆
    炸衝擊而遭炸燬（毀損部分未據告訴），足生公共危險，甲
    ○○同時以上開脅迫方式妨害新工派出所員警執行值班勤務。
二、案經新竹縣政府警察局新湖分局報告臺灣新竹地方檢察署檢
    察官偵查起訴及移送併辦。
    理  由
壹、程序部分
　　按被告以外之人於審判外之言詞或書面陳述，除法律有規定
    者外，不得作為證據。被告以外之人於審判外之陳述，經當
    事人於審判程序同意作為證據，法院審酌該言詞陳述或書面
    陳述作成時之情況，認為適當者，亦得為證據。當事人、代
    理人或辯護人於法院調查證據時，知有第159條第1項不得為
    證據之情形，而未於言詞辯論終結前聲明異議者，視為有前
    項之同意。刑事訴訟法第159條第1項、第159條之5分別定有
    明文。經查，本判決所引用被告以外之人於審判外陳述之供
    述證據及其餘所依憑判斷之非供述證據等證據方法，檢察官
    、被告及辯護人於本院準備程序表示無意見（見本院卷第66
    頁、第70-3頁），而就上開證據及其餘證據，於言詞辯論終
    結前均未聲明異議，本院審酌上開供述證據作成時，並無違
    法或不當之情況；其餘所依憑判斷之非供述證據，亦無證據
    證明係違反法定程序所取得，且無刑事訴訟法第159條之4顯
    有不可信之情況，或其他不得作為證據之情形；且上開各該
    供述證據及非供述證據，又均無證明力明顯過低之情形，復
    均經本院於審理程序依法進行調查，並予以當事人辯論之機
    會，被告之訴訟防禦權已受保障，是認上開供述證據及非供
    述證據等證據方法，均適當得為證據，依刑事訴訟法第159
    條之5第1項規定，應均有證據能力。
貳、實體部分
一、認定犯罪事實所憑之證據及理由：
㈠、上開犯罪事實，業據被告甲○○於警詢、偵查、本院準備程序
    及審理時均坦承不諱（見10108號偵查卷第13頁、第107頁、
    本院卷第64頁、第141頁），核與證人張竣昊、王俊翰於警
    詢及偵查中之證述相符（見10108號偵查卷第134頁至第138
    頁、第196頁至第199頁），並有新工派出所值班台監視錄影
    、電話錄音檔案光碟1片、監視錄影畫面截圖6張、案發後採
    證照片8張、被告於新工派出所值班台旁撥弄手中爆裂物之
    監視錄影畫面截圖3張、警製「甲○○案電話錄音譯文」1份、
    新竹縣政府警察局新湖分局111年7月7日扣押筆錄、扣押物
    品目錄表各2份、扣案物照片32張、員警鑑識扣案被告持用
    手機內TATP爆裂物製作流程資料截圖12張、新竹縣政府警察
    局新湖分局偵查隊偵查佐陳典佑、姜凱恩出具之職務報告共
    4份、刑案現場勘察報告1份及所附現場照片34張、證物清單
    2紙，在卷可稽（見10108號偵查卷第15頁至第17頁、第31頁
    至第39頁、第45頁至第52頁、第53頁至第54頁、第55頁至第
    60頁、第69頁至第72頁、第74頁至第85頁、第86頁至第97頁
    、第133頁、第2109號偵查卷證物袋、第4頁至第6頁、第35
    頁至第38頁、第13280號偵查卷第6頁至第8頁）。另有被告
    手機內與配偶吳宴彤之對話紀錄1份、吳宴彤提供其手機內
    被告父親乙○轉傳被告使用Instagram社群軟體張貼及手機簡
    訊傳送威脅訊息之截圖4張、被告自述參考影片截圖1張、「
    製TATP炸藥可自學材料五金店有售」新聞網頁截圖2張、「T
    ATP撒旦之母『熵爆炸』」資訊網頁截圖及比對被告於新竹縣
    政府警察局新湖分局新工派出所值班台引爆手中爆裂物之監
    視錄影畫面截圖共2張、本院111年度聲搜字第325號搜索票
    、吳宴彤自願受搜索同意書各1紙可資參照（見10108號偵查
    卷第14頁、第44頁、第61頁至第62頁、第63頁至第66頁、第
    67頁至第68頁、第73頁、2109號偵查卷第46頁至第98頁)。
㈡、被告本案製造並攜帶至新工派出所之TATP爆裂物，經內政部
    警政署刑事警察局就爆後殘跡18件及住處查扣證物4件，以
    外觀檢視法、燃燒試驗法、呈色試驗法、氣相層析/質譜分
    析法、核磁共振分析法、紅外線光譜分析法、掃描式電子顯
    微鏡/X射線能譜分析法鑑驗，結果認：１本案送驗證物研判
    係以燈泡作為容器，於燈泡內填裝金屬螺絲釘、打擊釘槍用
    邊緣底火之空包彈（俗稱喜得釘），以燈泡鎢絲作為發火物
    ，連接電池盒作為電源，並以電池盒上閘刀金屬片作為開關
    。２依現場監視器畫面及現場勘察照片顯示，被告右手手持
    疑似爆裂物1枚，產生爆炸（裂）之結果，造成人員受傷及
    物品毀損，認具殺傷力、破壞性之爆裂物爆後殘跡，此有內
    政部警政署刑事警察局111年8月29日刑偵五字第1113400543
    號鑑驗通知書及111年8月17日刑鑑字第1110092782號鑑定書
    各1份、鑑驗照片44張在卷足憑(見10108號偵查卷第201頁至
    第215頁)，顯見被告製造並攜帶至新工派出所之TATP爆裂物
    具有殺傷力甚明。
㈢、綜上，足認被告前開任意性自白，核與事實相符，堪予採信
    ，是本案事證已臻明確，被告犯行均堪予認定，應依法論科
    。
二、論罪科刑：
㈠、按對於公務員依法執行職務時，施強暴脅迫者，處3年以下有
    期徒刑、拘役或30萬元以下罰金；犯前2項之罪而有下列情
    形之一者，處6月以上5年以下有期徒刑：二、意圖供行使之
    用而攜帶兇器或其他危險物品犯之。次按刑法第135條第1項
    之罪，以對於公務員依法執行職務時施強暴脅迫為要件，此
    之所謂施強暴，不以對於公務員之身體直接實施暴力為限，
    凡以公務員為目標，而對物或對他人施暴力，其結果影響及
    於公務員之執行職務者，亦屬之（最高法院84年度台非字第
    333號判決參照）。而同條第3項第2款「意圖供行使之用而
    攜帶兇器或其他危險物品犯之」之加重事由，係考量意圖供
    行使之用而攜帶兇器或其他危險物品（例如易燃性、腐蝕性
    液體）犯妨害公務執行罪者，該等行為態樣對公務員之生命
    、身體、健康構成嚴重危害，有加重處罰之必要（刑法第13
    5條第3項之立法理由參照）。查被告於111年7月6日晚間11
    時40分許，攜帶自行製造之TATP爆裂物前往新工派出所，不
    僅向值班台員警張竣昊、王俊翰表示持有TATP爆裂物，且在
    派出所內不斷把玩TATP爆裂物，並在與父親乙○通話時稱：
    「我跟你講，我現在拿著TATP未爆彈，直接來派出所打電話
    ，我敢拿來我也不怕這15年，你懂這個意思嗎？」「我就給
    他們兩個選擇，要嘛是擊斃我，要嘛是我引爆」等語，又指
    向在場員警稱：「穿防爆衣沒有用啦，這擋不住阿。」等語
    ，皆係利用TATP爆裂物可能造成生命、身體、財產損害之特
    性脅迫在場執行值班勤務員警，使員警為解除被告引爆之危
    險，而依被告請求代為撥打電話予乙○，以此方式妨害在場
    員警之公務執行。再查，被告攜帶之TATP爆裂物具有殺傷力
    ，自屬刑法第135條第3項危險物品，且被告係利用TATP爆裂
    物而為前揭脅迫行為，於過程中並將TATP爆裂物置於手中把
    玩，其有行使危險物品之意圖，亦堪認定。
㈡、核被告所為，係犯槍砲彈藥刀械管制條例第7條第1項未經許
    可製造爆裂物罪、刑法第176條準用第175條第3項因過失以
    爆裂物炸燬建築物以外之物罪、刑法第186之1條第3項因過
    失致爆裂物爆炸致生公共危險罪、刑法第135條第3項第2款
    之意圖供行使之用而攜帶危險物品妨害公務執行罪。被告製
    造爆裂物後，持有爆裂物之低度行為，應為製造之高度行為
    所吸收，不另論以持有爆裂物罪。起訴書及移送併辦意旨書
    原認被告涉犯之妨害公務罪嫌部分，係涉犯刑法第135條第1
    項之妨害公務罪，惟本院審理時業已諭知變更本案起訴事實
    應該當刑法第135條第3項第2款之意圖供行使之用而攜帶危
    險物品妨害公務執行罪，已保障其防禦權（見本院卷第141
    頁）。又併辦部分與本案犯罪事實相同，為同一案件，本院
    自應併予審理，附此敘明。
㈢、被告將TATP爆裂物攜帶至新工派出所脅迫在場員警，過程中
    不慎引爆TATP爆裂物，造成新工派出所內物品毀損，係以一
    行為犯刑法第176條準用第175條第3項因過失以爆裂物炸燬
    建築物以外之物罪、刑法第186之1條第3項因過失致爆裂物
    爆炸致生公共危險罪、刑法第135條第3項第2款之意圖供行
    使之用而攜帶危險物品妨害公務執行罪為想像競合犯，應從
    一重之意圖供行使之用而攜帶危險物品妨害公務執行罪處斷
    。又被告所犯未經許可製造爆裂物及意圖供行使之用而攜帶
    危險物品妨害公務執行2罪，犯意各別、行為互殊，應予分
    論併罰。
㈣、按對於未發覺之罪自首而受裁判者，得減輕其刑。但有特別
    規定者，依其規定，刑法第62條定有明文。槍砲彈藥刀械管
    制條例第18條第1項規定：犯本條例之罪自首，並報繳其持
    有之全部槍砲、彈藥、刀械者，減輕或免除其刑。所謂自首
    ，乃犯人在犯罪未發覺前，向該管公務員自行申告犯罪事實
    而受裁判之謂，如雖自行申告犯罪事實卻未表示願接受裁判
    ，則與自首之要件不符。經查，被告於111年7月6日夜間11
    時40分許，固攜帶TATP爆裂物前往新工派出所，並當場告知
    值班臺員警稱其持有TATP爆裂物，而在製造爆裂物犯行遭發
    覺前，向該管公務員申告犯罪事實，惟員警要求其放下或交
    出爆裂物，均遭被告拒絕，此經證人張竣昊、王俊翰於偵查
    中結證屬實（見10108號偵查卷第196頁），被告雖辯稱：因
    怕警察誤擊才拒絕交出TATP爆裂物云云，惟被告如有願接受
    裁判之意思，實可請求警察在其交付TATP爆裂物前先為安全
    措施，而非拒絕交付。況被告尚繼續把玩TATP爆裂物，並為
    上述妨害公務之脅迫行為，顯然未有願接受裁判之意思，
　　故與上開規定之自首要件不符，被告及辯護人主張應有自首
    規定之適用，並無可採。至於被告意圖供行使之用而攜帶危
    險物品妨害公務執行犯行部分，因新工派出所員警於被告行
    為當下已發覺犯罪，亦不得依自首規定減輕其刑。
㈤、爰審酌被告無視政府嚴格管制爆裂物之政策，僅因與配偶及
    配偶之親屬發生爭執，即漠視法律禁令，任意製造具有殺傷
    力之TATP爆裂物，其後將TATP爆裂物攜帶至新工派出所，又
    以此脅迫執勤員警，復不慎誤觸引爆爆裂物而造成派出所內
    物品毀損，另被告於警詢中自承：在爆裂物內加螺絲釘與喜
    得釘是要增加殺傷力等語（見10108號偵查卷第12頁），足
    見被告有意增加本案TATP爆裂物侵害他人身體、財產之可能
    性，對公眾安全與社會治安之危害甚鉅，且犯罪之手段亦值
    譴責；惟被告犯後坦承犯行，態度良好，且因本案之TATP爆
    裂物爆炸而造成創傷性右手腕截肢（見10108號偵查卷第40
    頁），對本案犯行已付出慘痛代價，兼衡被告曾經診斷患有
    持續性憂鬱症、失眠症、廣泛性焦慮症、疑似思覺失調症，
    有鄭醫師診所診斷證明書、台齡身心診所111年7月18日齡診
    字第111009號函附卷可稽（見10108號偵查卷第125頁、第14
    0頁），及高中畢業之教育程度，案發前擔任水電工，現已
    與配偶離婚，育有1名未成年子女之經濟與家庭生活狀況（
    見本院卷第157頁）等一切情狀，量處如主文所示之刑，並
    定應執行之刑併就罰金部分諭知易服勞役折算標準。
三、沒收
    按違禁物，不問屬於犯罪行為人與否，沒收之；供犯罪所用
    、犯罪預備之物或犯罪所生之物，屬於犯罪行為人者，得沒
    收之；前2項之沒收，於全部或一部不能沒收或不宜執行沒
    收時，追徵其價額，刑法第38條第1項、第2項本文、第5項
    分別定有明文。再按，宣告前二條之沒收或追徵，有過苛之
    虞、欠缺刑法上之重要性、犯罪所得價值低微，或為維持受
    宣告人生活條件之必要者，得不宣告或酌減之，刑法第38條
    之2第2項亦有明定：
㈠、經查，警方於111年7月7日凌晨0時30分至2時50分在新工派出
    所扣得如附表一所示之物，其中編號18之iPhone7銀色手機
    （門號0000000000）內存有被告拍攝製造爆裂物過程之照片
    及TATP爆裂物製作步驟，此經被告供承無訛，並有鑑識手機
    內容照片可查（見10108號偵查卷第12頁、第74頁至第81頁
    ），足見編號18之iPhone7銀色手機（門號0000000000）為
    供被告犯罪所用之物，爰依上開規定沒收之。
㈡、附表一編號1至編號17物品為TATP爆裂物爆炸後之碎片及合成
    物，有扣押筆錄1份、現場照片18張、內政部警政署刑事警
    察局鑑驗通知書在卷可稽（見10108號偵查卷第31頁至第39
    頁、第201頁至第202頁），惟上開物品屬於爆裂物之爆後殘
    跡，已喪失違禁物之性質，又屬價值低微、日常可見之物品
    ，並因爆炸而毀損，故雖曾經作為爆裂物之零件而為供犯罪
    所用之物，對上開物品宣告沒收或追徵，欠缺刑法上之重要
    性，爰均不予宣告沒收。
㈢、附表二所示之物係警方於111年7月7日下午2時40分在吳宴彤
    位於新竹縣○○鄉○○村○○○街00號之居所扣得，被告供稱：附
    表二編號5、編號7、編號10、編號11、編號12之濾紙、電工
    膠帶、溫度計、喜得釘、螺絲釘係吳宴彤之哥哥所有，或被
    告自行自吳宴彤居所取得，而為吳宴彤之父親、哥哥經營水
    電工程行所用之物品，其餘物品則為被告自五金行購得等語
    (見10108號偵查卷第10頁、第106頁)。因此，附表二編號1
    至編號4、編號6、編號8、編號9之物品為供犯罪所用之物，
    且屬被告所有，爰依上開規定沒收之。至於附表二編號5、
    編號7、編號10、編號11、編號12之物品，因吳宴彤或其父
    親、哥哥均曾與被告同住，放置於家中之水電工程用具、材
    料縱經被告取去用於製造爆裂物，亦無事證可認其等係無正
    當理由而提供前揭物品，故不予宣告沒收。
據上論斷，應依刑事訴訟法第299條第1項前段、第300條，判決
如主文。
本案經檢察官蔡宜臻提起公訴及移送併辦，檢察官劉晏如到庭執
行職務。
中　　華　　民　　國　　111 　年　　12　　月　　15　　日
                  刑事第五庭  審判長法  官  魏瑞紅
　　
　　                                法  官  楊麗文
　　
　　                                法  官  李宇璿　
　　　
以上正本證明與原本無異。
如不服本判決應於收受本判決後20日內向本院提出上訴書狀，上
訴書狀應敘述具體理由。上訴書狀未敘述上訴理由者，應於上訴
期間屆滿後20日內補提理由書狀於本院(均須按他造當事人之人
數附繕本 )「切勿逕送上級法院」。 
中　　華　　民　　國　　111 　年　　12　　月　　16　　日
                                    書記官 鍾佩芳 
槍砲彈藥刀械管制條例第7條第1項
未經許可，製造、販賣或運輸制式或非制式火砲、肩射武器、機
關槍、衝鋒槍、卡柄槍、自動步槍、普通步槍、馬槍、手槍或各
類砲彈、炸彈、爆裂物者，處無期徒刑或7年以上有期徒刑，併
科新臺幣3千萬元以下罰金。

刑法第176條
故意或因過失，以火藥、蒸氣、電氣、煤氣或其他爆裂物，炸燬
前三條之物者，準用各該條放火、失火之規定。

刑法第175條第3項
失火燒燬前二條以外之物，致生公共危險者，處拘役或9千元以
下罰金。

刑法第186之1條第3項
因過失致炸藥、棉花藥、雷汞或其他相類之爆裂物爆炸而生公共
危險者，處2年以下有期徒刑、拘役或1萬5千元以下罰金。

刑法第135條第3項
對於公務員依法執行職務時，施強暴脅迫者，處3年以下有期徒
刑、拘役或30萬元以下罰金。
意圖使公務員執行一定之職務或妨害其依法執行一定之職務或使
公務員辭職，而施強暴脅迫者，亦同。
犯前二項之罪而有下列情形之一者，處6月以上5年以下有期徒刑
：
一、以駕駛動力交通工具犯之。
二、意圖供行使之用而攜帶兇器或其他危險物品犯之。
犯前三項之罪，因而致公務員於死者，處無期徒刑或 7 年以上
有期徒刑；致重傷者，處 3 年以上 10 年以下有期徒刑。
　　　　
附表一：新工派出所現場扣案物
編號 扣押物品名稱 數量／單位 1 螺絲釘 4個 2 膠帶（紅，碎片） 1個 3 電線（1） 1個 4 電線（2） 1個 5 金屬片 1個 6 喜得釘 1個 7 金屬片 1個 8 電池（4號） 2顆 9 金屬片（鐵製、鋁製） 1組 10 螺絲釘 1批  11 膠帶（紅，碎片） 1個 12 彈簧 1個 13 電池（3號） 2顆 14 喜得釘 1顆 15 電線（3） 1個 16 黑色塑膠片 1個 17 白色塑膠片 1個 18 iPhone7銀色手機（門號0000000000） 1支 
附表二：新竹縣○○鄉○○村○○○街00號被告配偶吳宴彤居所
        扣案物
編號 扣押物品名稱 數量／單位 1 臭氧機 1台 2 丙酮 1罐 3 鹽酸 1罐 4 量杯 3個 5 濾紙 1批 6 開關 2組 7 電工膠帶（紅） 1捲 8 電池盒 2個（含8顆電池） 9 電焊槍 1個 10 溫度計 1支 11 喜得釘 69顆 12 螺絲釘 1罐